---
title: "Trabajos con Plantas Extintas (Clase 2 Derek Corcoran)"
output: github_document
---

```{r setup, include=FALSE}
knitr::opts_chunk$set(echo = TRUE)
```

# Introducción

En este documento trabajaremos para explorar la identidad de plantas que se encuentran extintas en silvestría o totalmente extintas según la [*IUCN*](https://www.iucnredlist.org/)


## Trabajando con los datos

Vamos a partir por cargar los paquetes necesarios para trabajar

```{r}
library(tidyverse)

```

Ahora voy a leer los datos con los que voy a trabajar


```{r}
plantas <- readr::read_csv( 'https://raw.githubusercontent.com/rfordatascience/tidytuesday/master/data/2020/2020-08-18/plants.csv' )

```


## Filtrando los datos para resolver el ejemplo 1


El código que voya a ejecutar ahora, es para resolver el problema en el siguiente [slide](https://github.com/derek-corcoran-barrios/derek-corcoran-barrios.github.io/blob/master/Clase2/Clase2InvestigacionReproducible.Rmd), para poner dentro de la base de datos sólo los datos de Chile, y sólo usar las columnas para país (*country*), la especie (*binomial_name*) y la categoría de IUCN (*red_list_cateogry*).


```{r}
Chile <- plantas %>%
  dplyr::filter(country == "Chile") %>%
  dplyr::select(binomial_name, country, red_list_category)

Chile

```


## Resumen de Especies por País

```{r}
Resumen <- plantas %>%
  dplyr::filter(continent == "South America") %>% 
  group_by(country) %>%
  summarise(n_especies = n())

Resumen
  
```







